【裁判字號】    99,訴,2382
【裁判日期】    991206
【裁判案由】    毒品危害防制條例
【裁判全文】
臺灣板橋地方法院刑事判決              99年度訴字第2382號
公  訴  人  臺灣板橋地方法院檢察署檢察官
被      告  陳志銓
上列被告因違反毒品危害防制條例案件，經檢察官提起公訴（99
年度毒偵字第2796號），本院合議庭裁定依簡式審判程序，判決
如下：
    主  文
陳志銓犯施用第一級毒品罪，累犯，處有期徒刑拾月；又犯施用
第二級毒品罪，累犯，處有期徒刑肆月。應執行有期徒刑壹年。
    事  實
一、陳志銓於：（一）民國90年間，因施用第一、二級毒品案件
    ，經臺灣士林地方法院以90年度毒聲字第619 號裁定送觀察
    、勒戒後，認無繼續施用毒品之傾向，於90年6 月20日釋放
    出所，並由臺灣士林地方法院檢察署檢察官以90年度毒偵字
    第394 號為不起訴處分確定；（二）92年間，因連續施用第
    一、二級毒品案件，經本院以92年度毒聲字第1208號裁定送
    觀察、勒戒後，認有繼續施用毒品之傾向，再經本院以92年
    度毒聲字第1670號裁定令入戒治處所施以強制戒治，於92年
    11 月18 日因停止戒治處分出所，所餘戒治期間付保護管束
    ，於93年5 月22日期滿未經撤銷保護管束，視為強制戒治執
    行完畢，該次犯行並由檢察官提起公訴，經本院以92年度訴
    字第1677號分別判處有期徒刑7 月、5 月，應執行有期徒刑
    10 月 ，復經臺灣高等法院駁回上訴確定；另因妨害風化、
    偽造文書等案件，前經臺灣高等法院、本院分別判處有期徒
    刑1 年2 月、10月，再經本院以92年度聲字第1728號裁定應
    執行有期徒刑1 年11月確定，並與上開施用毒品所示之罪刑
    接續執行，於95年1 月20日因縮刑期滿執行完畢出監；（三
    ）95年間，因施用第一級毒品案件，經本院以95年度訴字第
    2795號判處有期徒刑8 月，嗣經臺灣高等法院以95年度上訴
    字第4748號駁回上訴確定；（四）95年間，因施用第二級毒
    品案件，經臺灣士林地方法院以96年度易緝字第60號判處有
    期徒刑7 月，嗣經撤回上訴確定；（五）95年間，因竊盜案
    件，經本院以96年度簡字第1183號判處有期徒刑6 月確定；
    （六）96年間，因傷害案件，經本院以97年度易字第642 號
    判處有期徒刑6 月確定。前開（三）至（五）所示之各罪刑
    ，嗣經臺灣士林地方法院以97年度聲字第571 號裁定應執行
    有期徒刑1 年7 月確定，並與上開（六）所示之罪刑接續執
    行，於98年7 月29日縮刑期滿執行完畢出監。詎其不知悔改
    ，復基於施用第一、二級毒品之犯意，分別於99年1 月6 日
    下午某時許，在臺北縣新莊市○○路某朋友住處，以將海洛
    因摻入香菸，燃燒吸食其煙氣之方式，施用第一級毒品海洛
    因1 次；另於99年1 月7 日晚間8 時許為警採尿前回溯96小
    時內某時許，在不詳處所，以燒烤吸食其煙氣之方式，施用
    第二級毒品甲基安非他命1 次。嗣於99年1 月7 日下午5 時
    許，經警持搜索票在其租屋處即「臺北縣中和市○○街42巷
    20之1 號」執行搜索未獲，經詢得陳志銓同意返回警所採尿
    送驗後，因檢驗結果呈嗎啡及甲基安非他命陽性反應，始查
    悉上情。
二、案經臺北市政府警察局大安分局移送臺灣臺北地方法院檢察
    署呈請臺灣高等法院檢察署令轉臺灣板橋地方法院檢察署檢
    察官偵查起訴。
    理  由
一、本件被告陳志銓所犯係死刑、無期徒刑、最輕本刑為3 年以
    上有期徒刑以外之罪，其於本院準備程序中就被訴事實為有
    罪之陳述，經告知簡式審判程序之旨，並聽取公訴人及被告
    之意見後，合議庭裁定由受命法官獨任進行簡式審判程序。
二、上開事實，業經被告陳志銓於偵訊及本院審理中自白甚詳；
    而被告經警於採集其尿液檢體送驗結果，呈嗎啡及甲基安非
    他命陽性反應一情，亦有臺灣尖端先進生技醫藥股份有限公
    司濫用藥物檢驗報告（檢體編號：018655）、臺北市政府警
    察局偵辦毒品案件尿液檢體委驗單在卷可稽。足徵被告上開
    任意性自白核與事實相符，而堪採信，資為斷罪科刑之基礎
    。被告有事實欄所載施用毒品前科，有本院被告前案紀錄表
    附卷可查，被告於觀察、勒戒或強制戒治執行完畢釋放後，
    5 年內再犯施用毒品案件，經法院判處罪刑確定，則其再犯
    本件施用毒品案件，即非屬毒品危害防制條例第20條第3項
    所稱「5 年後再犯」之情形，檢察官自應依法追訴（參看最
    高法院95年5 月9 日95年度第7 次及97年9 月9 日97年度第
    5 次刑事庭會議決議）。綜上，本件事證明確，被告犯行堪
    以認定，應依法論科。
三、查海洛因、甲基安非他命，分別為毒品危害防制條例第2 條
    第2 項第1 款、2 款所稱之第一、二級毒品，核被告施用海
    洛因及甲基安非他命之行為，係分別違反該條例第10條第1
    項、第2 項之施用第一、二級毒品罪。被告持有海洛因、甲
    基安非他命進而施用，其持有之低度行為，應為施用之高度
    行為所吸收，皆不另論罪。又其所犯施用第一、二級毒品2
    罪間，犯意各別、行為互殊，應予分論併罰。另被告有如事
    實欄所載犯罪科刑及有期徒刑執行完畢情形，有臺灣高等法
    院被告前案紀錄表在卷可稽，其於有期徒刑執行完畢後5 年
    以內，故意再犯本件最重本刑為有期徒刑以上之罪，皆應依
    刑法第47條第1 項之規定論以累犯，並加重其刑。審酌被告
    業經觀察、勒戒及強制戒治之矯治程序，並由臺灣士林地方
    法院檢察署檢察官以90年度毒偵字第394 號為不起訴處分確
    定；且前有多次施用第一、二級毒品前科（見上開前案紀錄
    表），竟不知警惕，再為本件施用第一、二級毒品犯行，顯
    見其不思悔改，自制力亦顯不佳；惟施用毒品行為於本質上
    係屬自我戕害行為，反社會性之程度應屬較低，另被告犯罪
    後已在本院審理時坦承犯行等一切情狀，爰各量處如主文所
    示之宣告刑，並定其應執行之刑。
四、據上論斷，應依刑事訴訟法第273 條之1 第1 項、第284 條
    之1 、第299 條第1 項前段，毒品危害防制條例第10條第1
    項、第2 項，刑法第11條前段、第47條第1 項、第51條第5
    款，判決如主文。
本案經檢察官張瑞玲到庭執行職務。
中    華    民    國    99    年    12     月    6    日
                  刑事第十六庭    法  官   蘇揚旭
上列正本證明與原本無異。
如不服本判決，應於判決送達後10日內敘明上訴理由，向本院提
出上訴狀 (應附繕本) ，上訴於臺灣高等法院。其未敘述上訴理
由者，應於上訴期間屆滿後20日內向本院補提理由書「切勿逕送
上級法院」。
                                  書記官   李郁禎
中    華    民    國    99    年    12    月    6     日
附錄本案論罪科刑之法條：
毒品危害防制條例第10條
施用第一級毒品者，處六月以上五年以下有期徒刑。
施用第二級毒品者，處三年以下有期徒刑。

司法院資訊處製作；財團法人民間司法改革基金會備份。
